Inventaris van de archieven van de Inspecteur, Inspecteur-Generaal en Directeur-Generaal van het Loodswezen, (1786) 1814-1979 (1980); Marine Stoomvaartdienst, (1816) 1824-1843 (1929)
Nationaal Archief, Den Haag
- ARCHIEF VAN DE INSPECTEUR(-GENERAAL) (1814) 1830-1940 (1949), 3
  - Organisatie, 3.2
    - EIGENDOM EN BEZIT, 3.2.2
      - Reglement voor het toezicht op de bouw en het herstel van schepen, vliegtuigen of onderdelen daarvan die bestemd zijn voor gebruik bij de Marine of het Loodswezen, 1932; 449; 1 stuk
      - Staat van gebouwen die geheel of gedeeltelijk door personeel bij het Loodswezen om niet worden bewoond, z.d.; 450; 1 stuk
    - FINANCIEN, 3.2.3
      - Stukken betreffende de organisatie van het financieel beheer, 1835-1859; 451; 1 pak
      - Stukken betreffende de totstandkoming van begrotingen, 1847-1894, 1905-1939; 452-456; 5 pakken
        - 1847-1894, 452
        - 1905-1929, 453
        - 1930-1933, 454
        - 1934-1936, 455
        - 1937-1939, 456
      - Nota betreffende de dekking van staatsschulden uit de inkomsten van het Loodswezen, 1860; 457; 1 stuk
      - Staat van uitgaven van de dienst van het Loodswezen over de periode 1860-1880, 1881; 458; 1 stuk
      - Tabellarisch register van declaraties van gedane uitgaven, 1920-1928; 459; 1 deel
      - Register van de kostprijzen van de bouw, de verbetering en het onderhoud van schepen en gebouwen, 1921-1924; 460; 1 deel
      - Registers van de waarde en afschrijving van onroerende en roerende goederen in de districten, 1923-1929; 461-462; 2 delen
        - 1923-1925, 461
        - 1926-1929, 462
      - Register van geschatte huurwaarden van rijkswoningen, 1925-1929; 463; 1 katern
      - Nota's betreffende een mogelijke reorganisatie van het comptabel beheer en het betrokken personeelsbestand naar aanleiding van de totstandkoming van de Comptabiliteits- en Bedrijvenwet, met retroactum van 1921, 1926-1927; 464; 1 omslag
      - Instructies voor de verifiëring van stukken die door de ontvangers van loodsgelden zijn ingestuurd, 1928 en z.d.; 465; 1 omslag
      - Jaarrekeningen, met bijlagen, 1930, 1937-1939; 466-469; 4 pakken
        - 1930, 466
        - 1937, 467
        - 1938, 468
        - 1939, 469
    - ARCHIEFBEHEER, 3.2.4
      - Proces-verbaal van de overname van de directie der Marine in het Hoofd Departement van de Zuiderzee van het archief van het Noorder Departement, 1830; 470; 1 stuk
      - Lijsten van stukken vanaf 1835 bij de bureaus G en G1 van het Loodswezen, 1884-1913; 471; 1 omslag
      - Inventaris van scheeps- en machinetekeningen, bestekken, stabiliteitsboekjes, contracten, gewichtsstaten, tuiglijsten en machinekamerrapporten, die geborgen zijn in het archief van het Loodswezen aan de Slachthuiskade te Den Haag, z.d.; 472; 1 katern
  - Personeel, 3.3
    - Register van instructies voor het bij het Loodswezen geëmployeerde personeel, 1814-1836; 473; 1 deel
    - Registers van personeel, 1814-1846, 1882-1931; 474-477; 3 delen en 1 katern
      - 1814-1846, 474; katern
      - 1882-1929 Niet-varend, 475
      - 1923-1930, 476
      - 1924-1931, 477
    - Uittreksel uit het Koninklijk besluit tot bevordering van een aantal ambtenaren bij het hoofdbestuur en de administratie van het Loodswezen, 1851; 478; 1 stuk
    - Ministeriële beschikking betreffende de beëdiging van personeel, afschrift, 1856; 479; 1 stuk
    - Koninklijk besluit tot wijziging van de regeling voor de vergoeding van reis- en verblijfkosten van lager personeel, afschrift, met bijlagen, 1915; 480; 1 omslag
    - Stukken betreffende de uitbreiding van technisch personeel, 1916; 481; 1 omslag
    - Stukken betreffende de behandeling van verzoeken van vertegenwoordigers van de Vereniging van Ambtenaren bij het Nederlands Loodswezen, de Loodsenvereniging Nederland, de Bond van Lager Loodspersoneel en de Bond van Lager Machinekamer- personeel om verbetering van de arbeidsvoorwaarden, 1919-1920; 482; 1 omslag
    - Rapport van de Commissie, Belast met het Onderzoek naar de Arbeidsvoorwaarden van het Personeel bij het Loodswezen, de Betonning en de Verlichting, 1920; 483; 1 katern
    - Stukken betreffende de vaststelling van de schalen en periodieken van burgerpersoneel, 1920-1924; 484; 1 omslag
    - Nota betreffende de bezwaren tegen de instroom van koopvaardij-officieren, 1921; 485; 1 stuk
    - Stukken betreffende maatregelen inzake de herplaatsing en benoeming van personeel ter verlaging van de pensioenlasten bij het ministerie, 1923; 486; 1 omslag
    - Reglement van orde voor de Commissies van Beroep van het Loodswezen, 1925; 487; 1 stuk
    - Ministeriële beschikking betreffende cursussen EHBO en de verstrekking van eerste-hulpmiddelen, afschrift, 1927; 488; 1 stuk
    - Nota voor de minister betreffende een voorstel tot herziening van salarissen voor het hoger personeel, 1928; 489; 1 stuk
    - Uittreksel uit het Koninklijk besluit nr. 59 van 11 maart 1929 betreffende wijziging van de bezoldiging van officieren van de zeemacht die werkzaam zijn bij het Loodswezen, 490; 1 stuk
    - Stukken betreffende de bijdrage aan de Statistiek van het Personeel in 's Rijks Dienst over de dienstjaren 1929-1938, 1930-1939; 491; 1 omslag
    - Registers betreffende de vaststelling en wijziging van de pensioengrondslag van het personeel, 1931, 1934; 492-493; 2 delen
      - 1931, 492
      - 1934, 493
    - Staat van leidinggevend en administratief personeel en de toelagen voor woonkosten, 1934-1936; 494; 1 stuk
    - Instructie voor het maken van inspectiereizen door diverse functionarissen bij het Loodswezen, z.d.; 495; 1 stuk
  - Taakuitvoering, 3.4
    - ALGEMEEN, 3.4.1
      - Reglementen en instructies voor het aandoen van havens, 1838-1843; 496; 1 omslag
      - Stukken betreffende de herindeling van de districten, 1846-1851; 497; 1 omslag
      - Ministeriële beschikking over de wijze van bekendmaking van zeevaartkundige berichten, 1857; 498; 1 stuk
      - Stukken betreffende het verlenen van machtiging tot herstel van de geleden stormschade in het 2e district, 1877; 499; 1 omslag
      - Stukken betreffende de grensbepaling tussen zeegaten en binnenwateren, 1879-1880; 500; 1 omslag
      - Staten van roerende en onroerende goederen in de districten, 1921-1922; 501; 1 pak
      - Nota betreffende een negatief artikel in het dagblad Het Volk inzake de arbeidsomstandigheden bij het Loodswezen, 1930; 502; 1 stuk
      - Stukken betreffende de beschrijving van de geschiedenis van de indeling van districten voor de loodsdienst, bebakening, betonning en verlichting, 1934-1935; 503; 1 omslag
    - PERMANENTE COMMISSIE VAN TOEZICHT OP DE SCHELDEVAART, 3.4.2
      - Stukken betreffende de Gemengde Commissie tot regeling van het Loodswezen op de Westerschelde krachtens het Tractaat van Londen van 1839, 1839-1842; 504; 1 omslag
      - Stukken betreffende de vaststelling van bevoegdheden voor de Nederlandse leden van de Permanente Commissie, 1841-1937; 505; 1 omslag
      - Wetten, besluiten, reglementen en overeenkomsten betreffende de Schelde en haar mondingen, 1843-1905; 506; 1 pak
      - Ingekomen stukken van de inspecteur te Vlissingen betreffende de Permanente Commissie, 1857-1878; 507; 1 omslag
      - Processen-verbaal van driemaandelijkse vergaderingen van de Permanente Commissie, met bijlagen, 1892-1893, 1914; 508; 1 omslag
      - Stukken betreffende de totstandkoming van overeenkomsten met België inzake het Loodswezen en het gemeenschappelijk toezicht op de Schelde (Scheldekwestie), 1919-1920, 1924-1940; 509-510; 2 pakken
        - 1919-1920, 509
        - 1924-1940, 510
      - Staat van behandelde punten in vergaderingen van de Permanente Commissie over de periode 1840-1867, z.d.; 511; 1 stuk
    - LOODSDIENST, 3.4.3
      - Algemeen, 3.4.3.1
        - Algemeen reglement van 1835 en bijzondere reglementen over 1835-1857, 512; 1 band
        - Rapport van de commies L.C. Pabst betreffende een onderzoek naar de verrichtingen en inkomsten van de loodsdienst, 1850; 513; 1 stuk
        - Verslag van de Commissie tot Nadere Regeling van het Loodswezen, 1853; 514; 1 deel
        - Stukken betreffende de vaststelling en wijziging van de Loodswet en loodsreglementen van 1859, 1854-1855, 1859-1876, 1925; 515-518; 3 banden en 1 omslag
          - 1854-1855 Ontwerp, 515
          - 1859 Ontwerp en vaststelling, 516
          - 1859-1876 Vaststelling en aanvulling, 517
          - 1925 Uittreksels, 518; omslag
        - Kamerstukken betreffende de totstandkoming van de Loodswet 1859, alsmede stukken betreffende de wijziging van deze wet op het punt van pensioenvoorzieningen voor het loodspersoneel, 1854-1905; 519; 1 pak
        - Stukken betreffende de beantwoording van het voorlopig verslag van de Commissie van Rapporteurs uit de Tweede Kamer over het wetsontwerp inzake de loodsdienst voor zeeschepen, 1855-1858; 520; 1 omslag
        - Brieven van inspecteurs betreffende het concept-Algemeen Reglement op de Loodsdienst, 1858-1859; 521; 1 omslag
        - Wet van 20 augustus 1859, houdende bepalingen op de loodsdienst voor zeeschepen en Koninklijk besluit van 12 november 1859, houdende vaststelling van reglementen op de loodsdienst voor zeeschepen, alsmede stukken betreffende wijziging van bovengenoemde wet en besluit, 1859-1938; 522; 1 pak
        - Indices op ingekomen en uitgegane stukken van de afdeling G1 inzake loodsaangelegenheden, 1860-1925; 523-525; 3 delen
          - A-H, 523
          - J-R, 524
          - S-Z, 525
        - Stukken betreffende de totstandkoming en aanpassing van de wijziging 1875 van de Loodswet, alsmede van de wijzigingen 1879 van het Algemeen Reglement en de bijzondere reglementen op de loodsdienst, 1868-1902; 526; 1 pak
        - Stukken betreffende de wijziging van de bijzondere reglementen in de districten, 1879-1937; 527; 1 pak
        - Stukken betreffende de wijziging van het Algemeen Reglement en de bijzondere reglementen van 1902 op de loodsdienst, 1902-1915; 528; 1 pak
        - Algemeen Reglement op de loodsdienst, 1924; 529; 1 deel
        - Stukken betreffende de voorbereiding van de herziening van de Loodswet 1859, 1926-1929; 530; 1 pak
        - Index op ingekomen en uitgegane stukken inzake loodsaangelegenheden, 1926-1935; 531; 1 stuk
        - Stukken betreffende de totstandkoming c.q. wijziging van het Algemeen Reglement en de bijzondere reglementen van 1935 op de loodsdienst en het Reglement omtrent de Onderstandsfondsen voor de Loodsen, 1934-1938; 532; 1 pak
        - Index op resoluties betreffende de loodsdienst over de periode 1839-1914, ca. 1890-1914; 533; 1 deel
          Zie ook inventarisnummer 981.
      - Vaartuigen, 3.4.3.2
        - Brief aan de minister, houdende het verzoek tot herroeping van de regeling voor de sluitingstijden van de werven ten behoeve van het tijdig herstel van averij aan loodsvaartuigen, 1843; 534; 1 stuk
        - Ministeriële beschikking tot de invoering van een blauwe loodsvlag op schepen, 1858; 535; 1 stuk
        - Deviesboeken van schepen, 1868-1906, 1908-1923; 536-540; 5 pakken
          Deviesboeken bevatten gegevens betreffende de bouw, afmetingen, uirusting, stabiliteit en manoeuvreereigenschappen van schepen.
          - 1868-1906, 536
          - 1908-1911, 537
          - 1912-1916, 538
          - 1916-1919, 539
          - 1919-1923, 540
        - Contracten en bestekken voor de bouw van loodsvaartuigen, 1868-1918; 541; 1 pak
        - Staten van loodsvaartuigen in de districten, 1869-1899, 1914-1924; 542-544; 3 pakken
          - 1869-1882, 542
          - 1883-1899, 543
          - 1914-1924, 544
        - Bestekken voor de bouw en gedeeltelijke uitrusting van schepen, 1883-1919; 545-548; 4 pakken
          - 1883-1903, 545
          - 1903-1908, 546
          - 1909-1914, 547
          - 1915-1919, 548
        - Verslag betreffende het onderzoek naar de mogelijkheden tot vervanging van zeil- door stoomloodsvaartuigen, met bijlagen, 1898; 549; 1 pak
        - Bouwcontracten voor schepen, 1898-1918; 550; 1 pak
        - Tuiglijsten van schoeners, 1900-1921; 551; 1 omslag
        - Tuiglijst van een loodskotter, 1903; 552; 1 stuk
        - Stukken betreffende de beschrijving van de resultaten van proeftochten van de stoomloodsvaartuigen 1 t/m 7 en 14, 1908-1917; 553; 1 omslag
        - Stukken betreffende de bouw van de stoomloodsvaartuigen 16 t/m 19, ontwerp 1920, 1920-1921; 554; 1 omslag
        - Bestek en begroting voor de ombouw van stoomtrawlers in stoomloodsvaartuigen, met bijlagen, 1922; 555; 1 omslag
        - Tuiglijsten van motorafhaalvaartuigen, 1922-1923; 556; 1 omslag
        - Bestek en tekeningen van de stoomloodsvaartuigen 20 t/m 22, 1923; 557; 1 pak
        - Stukken betreffende het gebruik van radiotelefonische en -telegrafische zend- en ontvanginstallaties aan boord van loodsvaartuigen, 1934 en z.d.; 558; 1 omslag
        - Stukken betreffende de bouw en de beproeving van het motorloodsvaartuig 1, ontwerp 1938, 1937-1939; 559; 1 omslag
      - Personeel, 3.4.3.3
        - Personeelsbestand, 3.4.3.3.1
          - Registers van personeel van de loodsdienst, 1835-1922, 1933-1934; 560-575; 13 delen en 3 katernen
            - 1835-1862 Monden van de Schelde, 560
            - 1860-1862, 561; katern
            - 1862-1865, 562; katern
            - 1865-1868, 563; katern
            - 1868-1871, 564
            - 1871-1873, 565
            - 1874-1876, 566
            - 1876-1879, 567
            - 1879-1882, 568
            - 1882-1885, 569
            - 1885-1891, 570
            - 1891-1898, 571
            - 1899-1907, 572
            - 1908-1922, 573
            - 1933-1934, 574
            - ca. 1836 Maas en Goedereede, Oostende en Monden van de Schelde, 575
          - Staten van personeel in de districten, 1837-1930; 576; 1 omslag
          - Register van indeling van het personeel van de zeeloodsdienst in de verschillende districten, 1878-1879; 577; 1 katern
          - Registers van loodspersoneel in de verschillende districten, in gebruik bij de verificatie van de betaallijsten van loods- aandelen, 1879-1902, 1906-1930; 578-581; 4 pakken
            - 1879-1902, 578
            - 1906-1917, 579
            - 1918-1925, 580
            - 1926-1930, 581
          - Lijsten van matrozen in de districten, 1881; 582; 1 omslag
        - Instructies, 3.4.3.3.2
          - Instructies voor de inspecteurs en onder-inspecteurs in de districten, 1836-1864; 583; 1 pak
          - Instructies voor de commissarissen in de districten, 1844-1926; 584; 1 pak
        - Benoeming en ontslag, 3.4.3.3.3
          - Stukken betreffende de benoeming en het ontslag van commissarissen, adjunct-commissarissen en ontvangers van loodsgelden, 1842-1932; 585; 1 pak
          - Koninklijk besluit, houdende de machtiging om tijdelijk personeel op de loodsvaartuigen aan te nemen, afschrift, met geleidebrief, 1863; 586; 1 omslag
        - Arbeidsvoorwaarden, 3.4.3.3.4
          - Stukken betreffende de toepassing van artikel 60 van het Burgerlijk Wetboek bij sterfgevallen aan boord van loodsvaartuigen, 1844; 587; 1 omslag
          - Staten van berekening van de zuivere verdiensten van het loodspersoneel, 1850-1919; 588-590; 3 pakken
            - 1850-1893, 588
            - 1894-1910, 589
            - 1911-1919, 590
          - Stukken betreffende de wijziging van de bezoldiging van loodspersoneel, 1858-1932; 591; 1 pak
          - Stukken betreffende de totstandkoming van regelingen inzake de toekenning van pensioen en onderstand aan loodspersoneel en hun weduwen en wezen, 1859-1925; 592; 1 pak
          - Stukken betreffende de totstandkoming van regelingen voor de verstrekking van voeding aan boord van loodsvaartuigen, alsmede voor de vergoeding van reis-, verblijf- en verhuiskosten, 1859-1938; 593; 1 pak
          - Stukken betreffende de totstandkoming van regelingen inzake de verhoging van het maandgeld voor loodspersoneel, 1860-1864; 594; 1 omslag
          - Staten van onuitbetaald gebleven maandgelden en loodsaandelen in verband met het overlijden van de betrokken manschappen, 1879-1911; 595; 1 omslag
          - Ministeriële beschikking betreffende de vaststelling per district van het aantal loodskwekelingen der tweede klasse en de wijze van bevordering van matroos tot loodskwekeling der tweede klasse, 1902; 596; 1 stuk
          - Stukken betreffende de wijziging van de Pensioenwet 1892 voor het loodspersoneel, 1902-1904; 597; 1 pak
          - Stukken betreffende de vergoeding van geneeskundige behandeling van en geleverde medicijnen en verbandmiddelen aan loodspersoneel voor ziekten en gebreken tijdens en door de uitoefening van de dienst, 1903; 598; 1 omslag
          - Nota's betreffende de salariëring van directeuren, commissarissen, adjunct-commissarissen en ontvangers van loodsgelden, 1917-1929; 599; 1 omslag
          - Nota betreffende de arbeidsomstandigheden bij de loodsdiensten te IJmuiden en te Vlissingen, 1927; 600; 1 stuk
          - Stukken betreffende de verlening van vergoedingen voor het maken van gecombineerde loodsreizen, 1937-1939; 601; 1 omslag
          - Beschikking van de minister betreffende de de toekenning van een gevarentoelage aan de opvarenden van loodsvaartuigen, met geleidebrief, 1939; 602; 1 omslag
          - Rapport betreffende de dienst- en rusttijden van zee- en binnenloodsen, z.d.; 603; 1 stuk
        - Wijze van uitoefening van de loodsdienst, 3.4.3.3.5
          - Stukken betreffende de oplegging van straffen aan loodspersoneel wegens slecht bewezen loodsdiensten, 1858; 604; 1 omslag
          - Stukken betreffende het opleggen van sancties aan loodspersoneel na de schipbreuk van onder andere de Afrikaan en Witte Cornelis-zoon de Witt, 1858; 605; 1 omslag
          - Nota betreffende de uitoefening van de loodsdienst naar aanleiding van klachten die geuit zijn in een enquête van een Tweede-Kamercommissie naar de toestand van de Nederlandse koopvaardijvloot, 1877; 606; 1 omslag
          - Stukken betreffende de bepaling van de verantwoordelijkheid en rechtsaansprakelijkheid van loodsen bij de uitoefening van hun dienst, 1877-1892; 607; 1 omslag
          - Stukken betreffende de handhaving van het verbod tot het aannemen van fooien, 1921-1937; 608; 1 omslag
          - Reglement betreffende het geven van inlichtingen en het afleggen van verklaringen door loodsen bij schadevaringen, 1929; 609; 1 stuk
          - Stukken betreffende geschillen met diverse partijen inzake schadevaringen en strandingen, 1933-1934; 610; 1 omslag
      - Herziening van loodstarieven, 3.4.3.4
        - Stukken betreffende de interpretatie van de verschillende paragrafen van de bepalingen voor de toepassing van de tarieven van loodsgelden in de Loodswet van 1859, 1877-1937; 611; 1 pak
        - Stukken betreffende de instelling, het functioneren en de opheffing van de Commissie tot Herziening der Loodstarieven, 1893-1898; 612; 1 pak
        - Verslag van de Commissie tot Herziening der Loodstarieven, 1896; 613; 1 stuk
          Incompleet.
        - Stukken betreffende de totstandkoming van regelingen inzake de verhoging van de loodstarieven, 1913-1937; 614; 1 pak
        - Stukken betreffende de totstandkoming van regelingen inzake de verlaging van de loodstarieven, met retroacta van 1889, 1929-1935; 615; 1 pak
        - Stukken betreffende de Commissie tot Bestudering der Rijksloods- en Gemeentelijke Haventarieven en haar subcommisssies, 1931-1933; 616-617; 1 pak en 1 katern
          - 1931-1933, 616; pak
          - 1933, 617
        - Lijsten van naar diepgang en scheepstype gespecificeerde loodstarieven die voor de zomer- en winterdienst zijn gehanteerd, 1934-1937; 618-619; 2 pakken
          - 1934 Zomerdienst, 618
          - 1934-1937 Winterdienst, 619
      - Invordering van loodsgelden, 3.4.3.5
        - Staten van inkomsten en uitgaven van de loodskassen te Petten, Den Helder, Texel, Vlieland en Terschelling, 1831-1834; 620; 1 omslag
        - Proces-verbaal van de overdracht van een aantal loodskassen door de onder-inspecteur te Willemsoord aan de ontvanger van loodsgelden van die plaats, 1836; 621; 1 stuk
        - Stukken betreffende de invordering, het beheer en de verantwoording van loodsgelden, 1837-1920; 622; 1 omslag
        - Stukken betreffende een cassatieberoep bij de Hoge Raad tot teruggave van loodsgelden, 1841-1842; 623; 1 omslag
        - Instructies voor de ontvangers van loodsgelden in de districten, 1847-1938; 624; 1 pak
        - Stukken betreffende het nemen van maatregelen tegen de ontvangers van loodsgelden te Willemsoord en Maassluis naar aanleiding van de verduistering van gelden, 1850-1854, 1931-1936; 625-626; 2 omslagen
          - 1850-1854 J. Giltjes, 625
          - 1931-1936 A. Schenk, 626
        - Stukken betreffende de afschaffing van de invordering van verhoogde loodsgelden voor schepen die vanuit het Kanaal naar de Schelde varen, 1856-1875; 627; 1 omslag
        - Brievenboeken betreffende de verificatie van de administratie van de ontvangers van loodsgelden, 1860-1873, 1876-1887, 1899-1907, 1910-1914; 628-646; 19 delen
          - 1860-1862, 628
          - 1862-1863, 629
          - 1863-1864, 630
          - 1864-1865, 631
          - 1865-1868, 632
          - 1868-1873, 633
          - 1876-1878, 634
          - 1878-1879, 635
          - 1879-1880, 636
          - 1880-1881, 637
          - 1881-1882, 638
          - 1882-1883, 639
          - 1883-1885, 640
          - 1885-1887, 641
          - 1899-1902, 642
          - 1903-1905, 643
          - 1906-1907, 644
          - 1910-1911, 645
          - 1912-1914, 646
        - Staten van aan het ministerie van Financiën gedane opgaven van opbrengsten van loodsgelden, 1862-1943; 647; 1 pak
        - Stukken betreffende de vestiging van gedelegeerden van de ontvanger van loodsgelden te Vlissingen in Gent, Brussel en Leuven, 1869-1883; 648; 1 omslag
        - Stukken betreffende de totstandkoming van een proefregeling voor de betaling van loodsgelden op de plaats van in- en uitklaring van schepen in de binnenhavens, 1876-1878; 649; 1 omslag
        - Stukken betreffende de afwijzing van het verzoek van de gemeente Vlissingen om tegen een jaarlijkse afkoopsom de invordering van loodsgelden inzake schepen van en naar Vlissingen af te schaffen c.q. te beperken, 1876-1884; 650; 1 omslag
        - Circulaire aan de ontvangers van loodsgelden betreffende de invoering van een nieuw declaratieformulier voor verschuldigde loodsgelden, 1879; 651; 1 stuk
        - Registers van ontvangsten en uitgaven bij de loodskantoren, 1884-1938; 652-653; 2 pakken
          - 1884-1910, 652
          - 1911-1938, 653
        - Stukken betreffende de overgave en overname van kantoren en archieven door elkaar opvolgende ontvangers van loodsgelden, 1902-1922; 654; 1 pak
        - Register van loodscertificaten die met de declaraties van loodsgelden verzonden zijn naar de Algemene Rekenkamer, 1905-1919; 655; 1 deel
        - Rekening-courantboek van de ontvangers van loodsgelden op de verschillende standplaatsen, 1938; 656; 1 band
        - Nota betreffende de toename van geïnde loodsgelden in verband met de vermeerdering van het aantal schepen en de diepgang ervan, z.d.; 657; 1 stuk
      - Loodsplicht, 3.4.3.6
        - Stukken betreffende de ontheffing voor Belgische vissersvaartuigen van de verplichting om een loods aan boord te nemen, 1863; 658; 1 omslag
        - Stukken betreffende de vrijstelling voor wadvaarders om een loods aan boord te nemen, 1866-1867; 659; 1 omslag
        - Stukken betreffende de afwijzing door de minister van het voorstel van de minister van Waterstaat, Handel en Nijverheid tot afschaffing van de verplichting om een loods aan boord te nemen, 1878; 660; 1 omslag
        - Stukken betreffende de opheffing van de loodsplicht op de Zuiderzee, met uitzondering van de trajecten Rede van Vlieland-Harlingen en Rede van Texel-Harlingen, 1927; 661; 1 omslag
      - Toekenning van de loodsbevoegdheid, 3.4.3.7